臺灣新北地方法院三重簡易庭小額民事判決
                                   111年度重小字第2168號
原      告  皇嘉國際租賃有限公司

法定代理人  黃新光  
被      告  温千暳  
上列當事人間請求損害賠償事件，於民國111年7月21日言詞辯論
終結，本院判決如下：
    主  文
被告應給付原告新臺幣貳萬玖仟柒佰肆拾壹元，及自民國一百一
十一年六月二十九日起至清償日止，按年息百分之五計算之利息
。
原告其餘之訴駁回。
訴訟費用新臺幣壹仟元由被告負擔新臺幣捌佰玖拾玖元，餘由原
告負擔。
本判決原告勝訴部分得假執行。
    事  實  及  理  由
一、按訴狀送達後，原告不得將原訴變更或追加他訴，但擴張或
    減縮應受判決事項之聲明者，不在此限，民事訴訟法第255
    條第1項第3款定有明文。本件原告起訴時原聲明請求：被告
    應給付原告新臺幣（下同）49,879元，及自起訴狀繕本送達
    之翌日起至清償日止，按年息百分之5計算之利息。嗣於民
    國111年7月21日言詞辯論期日當庭變更聲明請求：被告應給
    付原告33,079元，及自起訴狀繕本送達翌日起至清償日止，
    按年息百分之5計算之利息。此核屬減縮應受判決事項之聲
    明，揆諸首揭規定，應予准許。又被告經合法通知，未於言
    詞辯論期日到場，查無民事訴訟法第386條所列各款情事，
    應准原告之聲請，由其一造辯論而為判決，合先敘明。
二、原告起訴主張：緣被告於民國110年7月12日20時5分向原告
    承租車牌號碼000-0000號租賃小客車（下稱系爭車輛），約
    定租賃期間自110年7月12日20時5分許起至110年8月12日20
    時5分許止，詎被告至110年8月17日17時10分許始歸還系爭
    車輛，因而積欠110年8月12日至110年8月17日（共5日）之
    租車費新臺幣（下同）12,000元（計算式：2,400元×5日＝12
    ,000元）、ETC費用2,579元，又原告於被告歸還系爭車輛後
    發現其受損嚴重，經送修支出修復費用18,500元（含零件4,
    500元、烤漆14,000元），合計33,079元。為此，爰依兩造
    間汽車租賃契約之法律關係，請求被告應給付原告33,079，
    及自起訴狀繕本送達之翌日起至清償日止，按年息百分之5
    計算之利息。
三、原告主張被告向其承租之系爭車輛，逾時未還所生之租車費
    、使用期間之ETC費用及系爭車輛修復費用等事實，業據其
    提出汽車租賃合約書、駕照、行照、2021年日租價目表、欠
    款明細表及估價單等件為證，被告則已於相當時期受合法之
    通知，而於言詞辯論期日不到場，復未提出準備書狀爭執，
    依法視同自認，自堪認原告之主張為真實。
四、按承租人應以善良管理人之注意，保管租賃物，租賃物有生
    產力者，並應保持其生產力。承租人違反前項義務，致租賃
    物毀損、滅失者，負損害賠償責任。民法第432條第1項及第
    2項前段定有明文。本件原告將系爭車輛出租予被告，而被
    告積欠租車費、ETC費用及系爭車輛修復費用等，原告主張
    被告應負清償及損害賠償責任，自屬有據。茲就原告請求之
    金額審酌如下：
(一)租車費12,000部分：原告主張被告因逾時交還系爭車輛，以
    包月續租一日車租2,400元之標準，計算110年8月12日至110
    年8月17日，共計5日之租車費，被告所積欠租車費為12,000
    元（計算式：2,400元×5日＝12,000元）之事實，業據其提出
    汽車租賃合約單及2021年日租價目表等件為證，是原告執此
    主張，自屬有據，應予准許。 
(二)ETC費用2,579元部分：原告主張被告於使用系爭車輛期間，
    積欠遠通電收自110年7月12日起至110年8月17日止之過路費
    2,579元等事實，業據其提出高速公路電子收費通行費之相
    關明細等資料為證，是原告此部分之主張，亦屬有據，併予
    准許。
(三)車輛維修費18,500元：按不法毀損他人之物者，被害人得請
    求賠償其物因毀損所減少之價額，復為民法第196條所明定
    。又依民法第196條請求賠償物被毀損所減少之價額，固得
    以修復費用為估定之標準，但以必要者為限（如修理材料以
    新品換舊品，應予折舊）。經查，系爭RAS-8893號租賃小客
    車係民國108年4月（推定15日）出廠使用，有行車執照在卷
    可佐，至110年8月17日原告發現受損時已使用2年4月餘，依
    營利事業所得稅結算申報查核準則，提列折舊以1年為計算
    單位，其使用期間未滿1年者，按實際使用月數相當於全年
    之比例計算之，不滿1月者，以1月計，為2年5月，其零件已
    有折舊，據原告所提出之估價單所載，修車支出之零件費為
    新臺幣（下同）為4,500元，更新零件之折舊價差顯非必要
    ，自應扣除，本院依行政院公布之固定資產耐用年數表及固
    定資產折舊率表，即運輸業用客車之耐用年數為4年，依定
    率遞減法每年折舊千分之四三八，上開零件之折舊金額為3,
    338元〔計算式：①第一年：4,500元×0.438＝1,971元；②第二
    年：（4,500元－1,971元）×0.438＝1,108元；③第三年：（4,
    500元－1,971元－1,108元）×0.438×(5/12)＝259元；①＋②＋③＝3,
    338元，元以下四捨五入〕，則扣除折舊後，原告得請求之修
    車零件費為1,162元（計算式：4,500元－3,338元＝1,162元）
    。此外，原告另支出烤漆費用14,000元，則不因新舊車輛而
    有所不同，被告應全額賠償，合計原告得請求被告賠償之費
    用共15,162元（計算式：1,162元＋14,000元＝15,162元）。
    是原告請求被告應賠償15,162元，洵屬正當，逾此部分之請
    求，即屬無據。
(四)綜上，本件被告應賠償原告之金額，合計為29,741元（計算
    式：12,000元＋2,579元＋15,162元＝29,741元）。
五、從而，原告依兩造間租車契約之法律關係，請求被告應給付
    原告29,741元，及自起訴狀繕本送達之翌日即111年6月29日
    起至清償日止，按年息百分之5計算之利息，為有理由，應
    予准許。逾此部分之請求，為無理由，應予駁回。　　　　
六、本件原告勝訴部分，係依小額訴訟程序而為被告敗訴之判決
    ，爰依職權宣告假執行。
七、結論：原告之訴一部有理由，一部無理由，依民事訴訟法第
    436條之19第1項、第79條、第436條之20、第385條第1項前
    段，判決如主文。
中　　華　　民　　國　　111 　年　　7 　　月　　22　　日
                  臺灣新北地方法院三重簡易庭
                      法      官  彭松江
以上正本係照原本作成。
如不服本判決，應於送達後20日內，向本院提出上訴狀，並表明
上訴理由（上訴理由應表明1、原判決所違背之法令及具體內容
。2、依訴訟資料可認為原判決有違背法令之具體事實。），如
於本判決宣示後送達前提起上訴者，應於判決送達後20日內補提
上訴理由書（須附繕本），如未於上訴後20日內補提合法上訴理
由書，法院得逕以裁定駁回上訴。
中　　華　　民　　國　　111 　年　　7 　　月　　22　　日
                      書  記  官  許雁婷